臺灣板橋地方法院刑事判決　　　　　 100年度交簡字第2520號
公　訴　人　臺灣板橋地方法院檢察署檢察官
被　　　告　張士強
上列被告因竊盜等案件，經檢察官提起公訴（100 年度偵字第
10194 號），因被告自白犯罪，經本院裁定改以簡易判決處刑程
序判決如下：
    主  文
張士強犯竊盜罪，累犯，處有期徒刑伍月，如易科罰金，以新臺
幣壹仟元折算壹日；又犯不能安全駕駛動力交通工具罪，累犯，
處有期徒刑參月，如易科罰金，以新台幣壹仟元折算壹日；應執
行有期徒刑柒月，如易科罰金，以新台幣壹仟元折算壹日。
    事實及理由
一、本件犯罪事實及證據，均引用檢察官起訴書之記載（如附件
    ）。
二、核被告所為，係犯刑法第320 條第1 項竊盜罪及同法第185
    條之3 之服用酒類不能安全駕駛動力交通工具而駕駛罪。被
    告所犯上開二罪間，犯意各別、行為互殊，應予分論併罰。
    又被告有起訴書事實欄所載之科刑及執行紀錄，有臺灣高等
    法院被告前案紀錄表在卷可稽，其受有期徒刑之執行完畢後
    ，5 年以內故意再犯本件有期徒刑以上之罪，為累犯，上開
    2 罪，均應依刑法第47條第1 項規定加重其刑。爰審酌被告
    於曾因竊盜犯行經法院判處有期徒刑5 月確定，於民國100
    年1 月19日執行完畢出監，猶不知警惕，僅為代步使用，竟
    任意竊取他人機車騎用，而再犯本案，行為殊不足取，另參
    酌本件竊得機車業己發還被害人余定霖，有遺失物認領保管
    單1 在卷可稽（偵卷第21頁），又被告明知酒精成分對人之
    意識能力具有不良影響，酒後駕車對一般往來之公眾及駕駛
    人自身皆具有高度危險性，竟漠視自己安危，復於酒後騎乘
    竊得之機車於道路行駛，罔顧公眾安全，及其犯後坦承犯行
    等一切情狀，爰分別量處如主文所示之宣告刑並定其應執行
    之刑及諭知易科罰金之折算標準，以示懲儆。
三、依刑事訴訟法第449 條第2 項、第3 項、第454 條第2 項、
    、第299 條第1 項前段，刑法第320 條第1 項、185 條之3
    、第47條第1 項、第41條第1 項前段、第51條第5 款，刑法
    施行法第1 條之1 ，逕以簡易判決處刑如主文。
中    華    民    國   100    年    5     月    26    日
                  刑事第十六庭  法  官   蘇揚旭
上列正本證明與原本無異。
如不服本判決，應於送達後10日內敘明上訴理由，向本院提出上
訴狀，上訴於本院第二審合議庭 (應附繕本) 。其未敘述上訴理
由者，應於上訴期間屆滿後20日內向本院補提理由書「切勿逕送
上級法院」。
                                書記官   李郁禎
中    華    民    國   100    年    5     月    26    日
--------------------------------------------------------
附件：
臺灣板橋地方法院檢察署檢察官起訴書
                                    100年度偵字第10194號
    被      告  張士強  男  35歲（民國○○年○月○○日生）
                        住花蓮縣萬榮鄉萬榮村萬榮61之1號
                        居新北市○○區○○路2段162號
                        國民身分證統一編號：Ｚ000000000號
上列被告因竊盜等案件，已經偵查終結，認應提起公訴，茲將犯
罪事實及證據並所犯法條分敘如下：
        犯罪事實
一、張士強前於民國98年間因犯竊盜、傷害案件，經臺灣花蓮地
    方法院以98年度花簡字第828 號分別判處有期徒刑5 月、3
    月、3 月，應執行刑有期徒刑9 月確定；復因竊盜案件，經
    同法院以98年度花簡字第1244號判處有期徒刑4 月確定，上
    開2 案件經同法院以99年度聲字第75號定應執行刑為1 年確
    定，於100 年1 月9 日縮短刑期執行完畢出監。詎仍不知悔
    改，基於意圖為自己不法所有及酒後駕駛動力交通工具之犯
    意，於100 年3 月29日17時許起，在臺北市○○○路與信義
    路口之某工地內飲酒，飲至同日20時許結束後，乃至臺北市
    大安區○○○路○ 段25巷7 號前，乘無人注意之際，竊取余
    定霖所有停放在該址之車牌號碼9HV-719 號重型機車得手，
    並於明知已達不能安全駕駛動力交通工具之程度下，仍騎乘
    上開竊得之機車，欲前往新北市○○區○○街之友人住處向
    友人借款。嗣於同日22時58分許，行經新北市○○區○○街
    與四維街口時，經警攔檢，並施以呼氣酒精濃度測試，結果
    發現其測定值達每公升0.63毫克，且因張士強無法陳述上開
    機車之來源，始查悉張士強所騎乘之上開機車係失竊之贓車
    ，因而查獲上情。
二、案經余定霖訴由新北市政府警察局中和第一分局移送偵辦。
        證據並所犯法條
一、證據清單及待證事實：
┌──┬───────────┬───────────┐
│編號│       證據名稱       │       待證事實       │
├──┼───────────┼───────────┤
│ 1  │被告張士強於警詢及偵查│全部犯罪事實。        │
│    │之供述                │                      │
├──┼───────────┼───────────┤
│ 2  │證人即告訴人余定霖於警│證人余定霖所有之車牌號│
│    │詢時之指訴            │碼9HV-719號重型機車於 │
│    │                      │上開時地遭竊之事實。  │
├──┼───────────┼───────────┤
│ 3  │酒精濃度測定紀錄表、汽│1.被告騎乘機車為警攔檢│
│    │機車駕駛人酒後生理協調│  ，經施以呼氣酒精濃度│
│    │平衡檢測紀錄表、公共危│  測試，結果發現其測定│
│    │險（刑法第185條之3）案│  值達每公升0.63毫克之│
│    │件測試觀察紀錄表、新北│  事實。              │
│    │市政府警察局舉發違反道│2.被告於飲酒後，顯無法│
│    │路交通管理事件通知單各│  安全駕駛之事實。    │
│    │1份                   │                      │
├──┼───────────┼───────────┤
│ 4  │遺失物認領保管單、車輛│被告於100年3月29日20時│
│    │詳細資料報表各1份、贓 │許，竊取告訴人所有車牌│
│    │物照片2張             │號碼9HV-719號重型機車 │
│    │                      │之事實。              │
└──┴───────────┴───────────┘
二、核被告所為，係犯刑法第320 條第1 項竊盜罪嫌、同法第
    185 條之3 公共危險罪嫌。被告就上開2 罪間，犯意各別，
    行為互殊，請予分論併罰。又被告前有如犯罪事實欄所示之
    科刑及執行情形，有本署刑案資料查註紀錄表1 份附卷足憑
    ，其於刑之執行完畢後5 年內，故意再犯本件有期徒刑之上
    揭2 罪，皆為累犯，請均依刑法第47條第1 項規定加重其刑
    。
三、依刑事訴訟法第251條第1項提起公訴。
    此    致
臺灣板橋地方法院
中    華    民    國   100    年     4    月    30    日
                              檢  察  官  黃國銘
上正本證明與原本無異
中    華    民    國   100    年    5     月    13    日
                              書  記  官
附錄本案所犯法條全文
中華民國刑法第185條之3
服用毒品、麻醉藥品、酒類或其他相類之物，不能安全駕駛動力
交通工具而駕駛者，處 1 年以下有期徒刑、拘役或科或併科 15
萬元以下罰金。
中華民國刑法第320條
（普通竊盜罪、竊佔罪）
意圖為自己或第三人不法之所有，而竊取他人之動產者，為竊盜
罪，處5年以下有期徒刑、拘役或5百元以下罰金。
意圖為自己或第三人不法之利益，而竊佔他人之不動產者，依前
項之規定處斷。
前二項之未遂犯罰之。